【裁判字號】    98,聲,816
【裁判日期】    980818
【裁判案由】    返還擔保金
【裁判全文】
臺灣臺南地方法院民事裁定               98年度聲字第816號
聲  請  人  乙○(台灣)商業銀行股份有限公司
法定代理人  甲○○
代  理  人  丙○○
相  對  人  郝雲霞即郝家小吃店
上列聲請人聲請返還擔保物事件，本院裁定如下：
    主  文
本院九十六年度存字第二六四四號擔保提存事件，聲請人所提存
之擔保金新臺幣壹拾萬伍仟元，准予返還。
聲請程序費用由相對人負擔。
    理  由
一、按訴訟終結後，供擔保人證明已定20日以上之期間，催告受
    擔保利益人行使權利而未行使者，法院應依供擔保人之聲請
    ，以裁定命返還其提存物，民事訴訟法第104條第1項第3款
    後段定有明文。又民事訴訟法第104條第1項第3款所規定之
    訴訟終結，應從廣義解釋，包括撤銷假扣押或假處分裁定及
    程序終結在內（最高法院88年度台抗字第682號裁定要旨參
    照）。
二、本件聲請意旨以：聲請人依行政院金融監督管理委員會民國
    96年10月11日金管銀(五)字第09600439220號函，自96年12月1
    日起與華僑商業銀行股份有限公司合併，華僑商業銀行股份
    有限公司為消滅銀行，聲請人為存續銀行。聲請人與相對人
    間清償借款假扣押事件，聲請人前依本院96年度裁全字第
    4055號假扣押裁定，提供新臺幣105,000元為擔保，以本院
    96年度存字第2644號提存後，聲請本院96年度執全字第2370
    號執行假扣押相對人財產在案。茲因上開假扣押事件之扣押
    標的物，業經本院97年度執字第61222號拍定在案，上開假
    扣押執行程序已終結，聲請人已聲請本院以98 年度聲字第
    634號裁定通知相對人於一定期間內行使權利，惟相對人逾
    期仍未行使，爰依法聲請准予發還擔保金等語。
三、經查：聲請人上開主張，業據其提出行政院金融監督管理委
    員會96年10月11日金管銀(五)字第09600439220號函影本、本
    院96年度裁全字第4055號民事假扣押裁定影本、本院96年度
    存字第2644號提存書影本、本院民事執行處96年6月15日南
    院雅96執全公字第2370號證明書及本院98年度聲字第634號
    民事裁定暨確定證明書影本各1份為證，並經本院依職權調
    取本院96年度執全字第2370號（含96年度裁全字第4055號）
    保全程序卷宗、96年度存字第2644號擔保提存卷宗、及本院
    97年度執字第61222號給付借款執行卷宗核閱屬實，系爭假
    扣押標的物既經拍定，其假扣押之程序已告終結。又相對人
    迄今未對聲請人行使權利等情，亦有本院民事紀錄科查詢表
    及臺灣臺北地方法院98年8月10日北院隆文查字第098000449
    3號函附卷足參。從而，聲請人聲請返還擔保金，於法有據
    ，應予准許。
四、依民事訴訟法第95條、第78條，裁定如主文。
中    華    民    國    98    年    8     月    18    日
                  民事第二庭    法  官  張桂美
以上正本證明與原本無異。
如對本裁定抗告，須於裁定送達後10日內向本院提出抗告狀，並
應繳納抗告費新臺幣1,000元。
中    華    民    國    98    年    8     月    18    日
                                書記官  謝安青


司法院資訊處製作；財團法人民間司法改革基金會備份。
